【裁判字號】    90,易,764
【裁判日期】    901023
【裁判案由】    傷害
【裁判全文】
臺灣屏東地方法院刑事判決                            九十年度易字第七六四號
    公  訴  人  臺灣屏東地方法院檢察署檢察官
    被      告  甲○○
    被      告  丙○○
    被      告  乙○○
    被      告  戊○○
右被告等因傷害案件，經檢察官提起公訴（九十年度偵字第一七七八號），本院判決
如左：
     主  文
甲○○、丙○○、乙○○、戊○○共同傷害人之身體，均處有期徒刑伍月，如易科罰
金，以參佰元折算壹日。
     事  實
一、甲○○、丙○○、乙○○、戊○○四人為朋友關係，另丁○○與郭正龍二人為亦
    朋友。緣甲○○、丙○○、乙○○、戊○○四人與丁○○、郭正龍及其他姓名不
    詳朋友於民國九十年一月二十二日晚間，原各在屏東縣潮州鎮○○路八巷之潮州
    城ＫＴＶ飲酒唱歌，同日下午十一時五十分許，甲○○、丙○○、乙○○、戊○○四人飲酒唱歌完畢，乃步出至ＫＴＶ店停車場，而丁○○與郭正龍二人當時亦
    在停車場，因甲○○認為丁○○於牽機車時撞到他，且態度不好，即夥同丙○○
    、乙○○、戊○○三人，共同基於普通傷害之犯意聯絡，由甲○○等三人與丁○○在場其他朋友互毆，丙○○則以鋁棒毆打丁○○，致丁○○當場昏倒在地，並
    受有頭部外傷併腦震盪及頭皮撕裂傷等傷害，郭正龍見丁○○被毆後，欲幫忙解
    圍時，亦遭該鋁棒毆擊左手臂（此部分未經告訴），嗣甲○○、丙○○、乙○○
    、戊○○四人見丁○○業被擊昏在地，始由甲○○駕駛丙○○所有之車牌號碼Ｄ
    ７─８１９２二號自小客車離去，並為警循線查獲，並扣得鋁製球棒一支。
二、案經丁○○訴請屏東縣警察局潮州分局報告臺灣屏東地方法院檢察署檢察官偵查
    起訴。
     理  由
一、訊據被告丙○○對右揭持鋁棒擊毆告訴人丁○○之犯罪事實坦承不諱，僅辯稱：
    我不是故意要打丁○○頭部，我是亂揮，不小心打到他頭部云云，另甲○○、乙○○、戊○○三人則均矢口否認有何傷害犯行，辯稱：我當時是與別人互毆，並
    未打到丁○○云云。經查：右揭犯罪事實，業據告訴人鄞建欽指訴綦詳，核與證
    人郭正龍證述情節大致相同，此外，復有屏東市寶建醫院出具之診斷證明書一紙
    附卷可稽，被告丙○○之自白，堪認與事實相符。至被甲○○、乙○○、戊○○
    三人雖以前詞置辯，惟按共同實施犯罪行為之人，在合同意思範圍以內，各自分
    擔犯罪行為之一部，相同利用他人之行為，以達其犯罪目的者，即應對其全部所
    發生之犯罪結果，共同負責，最高法院二十八年上字第三一一○號判例可資參照
    。被告甲○○、乙○○、戊○○等人與丙○○間，既有傷害之共同犯意聯絡，縱
    僅由丙○○出手毆打丁○○，揆諸前開判例意旨，被告甲○○等三人仍應共負傷
    害之罪責，是其三人所辯，均不足採，被告等犯行洵堪認定。
二、核被告四人所為，均係犯刑法第二百七十七條第一項之普通傷害罪。被告四人間
    就前揭傷害犯行，有犯意聯絡，與行為分擔，均為共同正犯。爰審酌被告等人，
    均無前科，素行良善，且四人均為二十餘歲之人，智慮尚淺，惟被告係持鋁棒毆
    打告訴人，手段及惡性，可謂不輕，且迄未與告訴人達成民事和解等一切情狀，
    分別量處如主文所示之刑，並諭知易科罰金之折算標準。又扣案之鋁製球棒，雖
    為被告等持以犯罪之用，惟該球棒並非被告等所有，業據被告丙○○供明在卷，
    且非屬違禁物，爰不為沒收之諭知，併此敘明。
據上論斷，應依刑事訴訟法第二百九十九條第一項前段、刑法第二十八條、第二百七
十七條第一項、第四十一條第一項前段、罰金罰鍰提高標準條例第一條前段、第二條
，判決如主文。
本案經檢察官張啟聰到庭執行職務
中      華      民      國      九十      年     十     月    二十三    日
                                      臺灣屏東地方法院刑事第一庭
                                          法  官  包梅真
右判決正本證明與原本無異。
對於本判決如有不服應於收受送達後十日內向本院提出上訴書狀上訴於台灣高等法院
高雄分院並按他造當事人之人數附具繕本。
                                          書記官  蔡進吉
中      華      民      國    九十      年     十     月    二十四    日
附錄法條
刑法第二百七十七條第一項
傷害人之身體或健康者，處三年以下有期徒刑、拘役或一千元以下罰金。


司法院資訊處製作；財團法人民間司法改革基金會備份。
